Config:
  hfst:
    Gen: ../../../src/generator-gt-norm.hfst
    Morph: ../../../src/analyser-gt-norm.hfst
  xerox:
    Gen: ../../../src/generator-gt-norm.xfst
    Morph: ../../../src/analyser-gt-norm.xfst
    App: lookup

Tests:



# todo:
# Proofread the gold standard (below)
# Then: run analyser, then correct.


  Noun - susi: # Noun (24) susi 'eng /est /fin' - full paradigm
     susi+N+Sg+Nom: susi
     susi+N+Sg+Gen: suõ
     susi+N+Sg+Par: sutt
     susi+N+Sg+Ill: suttõ
     susi+N+Sg+Ine: [suõn, suõh, suõhn]
     susi+N+Sg+Ela: suõst
     susi+N+Sg+All: suõlõ
     susi+N+Sg+Ade: suõl
     susi+N+Sg+Abl: suõlt
     susi+N+Sg+Tra: suõs
     susi+N+Sg+Ter: suõniq
     susi+N+Sg+Abe: suõldaq
     susi+N+Sg+Com: suõgaq
     susi+N+Pl+Nom: suõq
     susi+N+Pl+Gen: [sussi, sutõ]
     susi+N+Pl+Par: sussi
     susi+N+Pl+Ill: [sussihe, sussi, sussidõ]
     susi+N+Pl+Ine: [susin, susih, susihn, sussin, sussih, sussihn, sutõn, sutõh, sutõhn]
     susi+N+Pl+Ela: [susist, sussist, sutõst]
     susi+N+Pl+All: [susilõ, sussilõ, sutõlõ]
     susi+N+Pl+Ade: [susil, sussil, sutõl]
     susi+N+Pl+Abl: [susilt, sussilt, sutõlt]
     susi+N+Pl+Tra: [susis, sussis, sutõs]
     susi+N+Pl+Ter: [susiniq, sussiniq, sutõniq]
     susi+N+Pl+Abe: [susildaq, sussildaq, sutõldaq]
     susi+N+Pl+Com: [sussigaq, sutõgaq]
